



Ana Paula Ferreira Martins Pignaton

Endereço para acessar este CV: http://lattes.cnpq.br/9516722829390535

Última atualização do currículo em 17/10/2021

Resumo informado pelo autor

Mestre em engenharia de produção pela Universidade Federal do Amazonas, pós-graduada em engenharia de segurança do trabalho pela Universidade de São Paulo (2014); especialista em higiene ocupacional pela Faculdade de Ciências Médicas de Minas Gerais (2017), graduada em engenharia ambiental pela Faculdade do Noroeste de Minas (2010). Experiência na indústria de mineração, atuando na gestão integrada de SSMA - saúde, segurança do trabalho e meio ambiente, em empresas de mineração multinacionais certificadas pelas Normas ISO 14001, ISO 9001, OHSAS 18001 e CIC - Código Internacional de Cianeto. Vivência em plantas industriais de grande porte atuando em: programas de prevenção de incidentes do trabalho; gestão de indicadores de saúde, segurança do trabalho e meio ambiente; elaboração e implementação de PGR - Programa de Gerenciamento de Riscos; análise e gerenciamento de incidentes; gerenciamento de mudanças; gestão da CIPAMIN e realização da SIPATMIN; acompanhamento de paradas de planta para manutenção; auditorias da ISO 14001, OHSAS 18001 e ISO 9001 e requisitos legais; condução de estudos de segurança do trabalho e meio ambiente; condução de processos de licenciamento ambiental; elaboração e implementação de Programas de Gerenciamento de Resíduos Industriais; gestão de águas e efluentes; monitoramento ambiental; projetos de recuperação de áreas degradadas; desenvolvimento de programas de comportamentais; gestão de pessoas e custos.

(Texto informado pelo autor)

Nome civil

Nome Ana Paula Ferreira Martins Pignaton

Dados pessoais

Nascimento 09/05/1985 - Paracatu/MG - Brasil

CPF 076.472.766-46

Formação acadêmica/titulação

2018 - 2020 Mestrado Profissional em Engenharia de Produção.
Universidade Federal do Amazonas, UFAM, Manaus, Brasil
Título: Um modelo de gestão de riscos aplicável ao gerenciamento dos processos de pesquisa,
desenvolvimento e inovação (PD&I) da Amazônia Ocidental, Ano de obtenção: 2020
Orientador: Marcelo Albuquerque de Oliveira
Bolsista do(a): Fundação de Amparo a Pesquisa do Estado do Amazonas

2015 - 2017 Especialização em Higiene Ocupacional.

Faculdade de Ciências Médicas de Minas Gerais, FCMMG, Brasil Título: GESTÃO OCUPACIONAL DE POEIRAS PARA A PREVENÇÃO DE DOENCAS DO TRABALHO: O aso de uma planta de benefic

Orientador: Alexandre Pinto da Silva

2012 - 2014 Especialização em Engenharia de Segurança do Trabalho.
Universidade de São Paulo, USP, Sao Paulo, Brasil
Título: ESTUDO DO DESEMPENHO DO SISTEMA DE GESTÃO DE SEGURANÇA DO TRABALHO DE
UMA MINA DE OURO APÓS CERTIFICAÇÃO PELA NORMA OHSAS 18001.

2006 - 2010 Graduação em Engenharia Ambiental. Faculdade do Noroeste de Minas, FINOM, Paracatu, Brasil Título: Um modelo de gestão de resíduos sólidos para o setor de mineração., Ano de obtenção: 2010 Orientador: Márcia Aparecida Sartori

Formação complementar

2020 2020	24h). Juliana Bley Desenvolvimento Integral, JB, Brasil
2018 - 2018	Inglês Avançado Influx English School, INFLUX, Brasil
2018 - 2018	Curso de curta duração em Gestão previdenciária em SST. (Carga horária: 8h). Personality Educação Profissional, PEP, Brasil

2020 - 2020 Curso de curta duração em Safety Lab Aprendizagem para o comportamento seguro. (Carga horária:

2016 - 2016 Curso de curta duração em General English. (Carga horária: 64h). Stafford House San Francisco, SF, Estados Unidos

2014 - 2014 Primeiros Socorros. . (Carga horária: 4h)

SESI - Departamento Regional de Mato Grosso, SESI-MT, Cuiaba, Brasil

2014 - 2014 Prevenção de Acidentes no Trabalho. . (Carga horária: 2h). SESI - Departamento Regional de Mato Grosso, SESI-MT, Cuiaba, Brasil

2014 - 2014 Noções de Prevenção contra Incêndio. . (Carga horária: 2h). SESI - Departamento Regional de Mato Grosso, SESI-MT, Cuiaba, Brasil

2014 - 2014 Plano de Ação de Emergência (PAE). . (Carga horária: 1h). SESI - Departamento Regional de Mato Grosso, SESI-MT, Cuiaba, Brasil

2014 - 2014 Formação de Cipistas. . (Carga horária: 20h). SESI - Departamento Regional de Mato Grosso, SESI-MT, Cuiaba, Brasil

2014 - 2014 Autoliderança. . (Carga horária: 2h). SESI - Departamento Regional de Mato Grosso, SESI-MT, Cuiaba, Brasil

2013 - 2013 Extensão universitária em Curso Internacional de Águas: Tratamento e Uso. (Carga horária: 45h). Universidade Federal de Ouro Preto, UFOP, Ouro Preto, Brasil

2013 - 2013 Código Internacional de Cianeto. . (Carga horária: 8h).

Aura Minerals Inc. / Mineração Apoena S.A. AURA, Brasil 2013 - 2013 Comportamental.. (Carga horária: 8h). SESI - Departamento Regional de Mato Grosso, SESI-MT, Cuiaba, Brasil Programa de Liderança Aura. . Aura Minerals Inc. / Mineração Apoena S.A, AURA, Brasil 2013 - 2013 **2012 - 2012** Formação de Auditores Internos. . (Carga horária: 40h). Aura Minerals Inc / Mineração Apoena S.A, AURA, Brasil **2012 - 2012** Análise e Solução de Problemas. . (Carga horária: 4h). PM Analysis, PM, Brasil 2011 - 2011 Formação de Auditores Internos SGI. . (Carga horária: 64h). E2S Gestão Empresarial, E2S, Brasil 2010 - 2010 Auditores Internos do Sistema de Gestão Integrado. . (Carga horária: 40h). PM Analysis, PM, Brasil Análise de Anomalia. . (Carga horária: 3h). PM Analysis, PM, Brasil 2010 - 2010 2007 - 2007 Biodiesel. . (Carga horária: 20h). Faculdade do Noroeste de Minas, FINOM, Paracatu, Brasil

Atuação profissional

1. VALORE CONSULTORIA E TREINAMENTO - VCT

Vínculo institucional

2020 - Atual Vínculo: Autônomo , Enquadramento funcional: Consultora de SSMA , Carga horária: 40, Regime: Integral

Atividades de consultoria e treinamentos relacionados a Saúde, Segurança do Trabalho e Meio Ambiente

2. Tribunal Regional do Trabalho da 3ª Região - TRT/3ª Região

Vínculo institucional

Vínculo: Assistente judiciário , Enquadramento funcional: Perita Judicial - Meio Ambiente e Segurança, Regime: Parcial 2021 - Atual

Realização de perícias trabalhistas relacionadas a Meio Ambiente e Segurança do Trabalho.

3. SETE - Soluções e Tecnologia Ambiental - SETE

Vínculo

institucional

2021 - 2021 Vínculo: Celetista , Enquadramento funcional: Analista de Meio Ambiente Senior , Carga horária: 44, Vinculo: Celeusia , Enquadramento funcional: Analista de Meio Ambiente Senior , Carga norana: 44, Regime: Integral Outras informações: Responsável pela realização de atividades de gestão ambiental na Vale S. A, tais como: - compilação de

dados, análise e apresentação dos indicadores de sustentabilidade; - acompanhamento e controle de processos de licenciamento ambiental; - acompanhamento dos requisitos ambientais dos projetos

4. Fundação de Amparo a Pesquisa do Estado do Amazonas - FAPEAM

Vínculo

institucional

2018 - 2020 Vínculo: Bolsista , Enquadramento funcional: Pesquisadora, Regime: Dedicação exclusiva

Atividades

04/2018 - 06/2020 Pesquisa e Desenvolvimento, Fundação de Amparo à Pesquisa do Estado do Amazonas - FAPEAM

Linhas de pesquisa: Gestão da produção > Gestão de Riscos

5. Mineração Taboca S.A - TABOCA

Vínculo

institucional

2016 - 2016 Vínculo: Celetista , Enquadramento funcional: Engenheira de Segurança do Trabalho PL , Carga horária: 44, Regime: Dedicação exclusiva

6. Aura Minerals Inc. - Mina São Francisco - MSF

Vínculo

institucional

2012 - 2016 Vínculo: Celetista, Enquadramento funcional: Engenheira de Segurança do Trabalho PL, Carga horária.

Vinculo: Celetista , Enquadramento funcional: Engenheira de Segurança do Trabalho PL , Carga horária: 40, Regime: Integral Outras informações: Coordenação da equipe de SSMA - Saúde, Segurança do Trabalho e Meio Ambiente, composta por 20 pessoas. Responsável pelo SESMT - Serviço Especializado em Segurança e Medicina do Trabalho. Elaboração e Implementação do PGR - Programa de gerenciamento de riscos; atualização do LTCAT - Laudo Técnico das Condições Ambientais do Trabalho. Pelo de adET - Análise Ergonômica do Trabalho; realização de auditoria de conformidade legal e implementação de aceis corretivas; implementação de medidas para redução do índice de incidentes do trabalho. Responsável pela gestão dos aspectos, impactos e controles ambientais de acordo com os requisitos da ISO 14001. Liderança de equipe composta por 10 colaboradores, sendo 1 analista ambiental, 1 técnico em meio ambiente e 8 operadores. Atuação em: Gerenciamento de Resíduos e Efluentes Industriais; monitoramento Ambiental (emissões atmosféricas, barragens, áquas e efluentes, ruído ambiental); cerenciamento de barragento atmosféricas, barragens, águas e efluentes, ruido ambiental), gerenciamento de barragens; acompanhamento dos indicadores de desempenho ambiental e elaboração de planos de ação; gestão de incidentes ambientais; licenciamento ambiental, Plano de Recuperação de Áreas Degradadas; Plano de Descomissionamento de Mina; estudos ambientais. Auditora Interna da ISO 14001, OHSAS 18001 e

Código Internacional de Cianeto; Participação no processo de conquista do Certificado OHSAS 18001 em set/12; Realização de inspeções periódicas nas áreas operacionais para avaliação dos requisitos de meio ambiente, saúde e segurança do trabalho; Gerenciamento de Contratos Ambientais; Condução dos estudos de estabilidade de barragens e instalação de instrumentos geotécnicos; Participação na FMEA (Failure model and Effect Analysis) do Projeto de Instalação da Barragem de Rejeitos da Mina Serrote da Laje – AL; Revisão e atualização dos estudos ambientais para renovação da licença de instalação do Projeto Serrote da Laje, no município de Arapiraca – AL; Real

7. Votorantim Metais Zinco - VOTORANTIM

Vínculo institucional

Enquadramento funcional: Engenheira de Meio Ambiente Júnior , Carga horária: 44, Regime: Integral Outras informações: 2010 - 2012

Outras informações:
> Engenheira de Meio Ambiente Júnior (mai/2011 a jan/2012). Monitoramento Ambiental; gerenciamento de resíduos e efluentes industriais; licenciamento ambiental; Plano de Recuperação de Áreas Degradadas; auditorias ISO 14001, OHSAS 18001, ISO 9001; acompanhamento de indicadores de gestão, Programa de Educação Ambiental; auditorias corporativas. >> Estágio regular Engenharia Ambiental (ago/2010 a mai/2011). Desenvolvimento de atividades inerentes ao Sistema de Gestão Ambiental: monitoramento ambiental; gerenciamento de resíduos; licenciamento ambiental; educação ambiental, auditorias do sistema de gestão integrado.

8. Prefeitura Municipal de Paracatu - PMPTU

Vínculo institucional

2005 - 2010 Enquadramento funcional: Auxiliar Administrativo , Carga horária: 40, Regime: Integral

Outras informações: Realização de atividades administrativas em geral. Prestação de serviços na Polícia Civil de Minas gerais; Prefeitura Municipal e Secretaria Municipal de Meio Ambiente.

9. Colégio Atenas - CA

Vínculo institucional

2003 - 2005 Vínculo: Celetista , Enquadramento funcional: Monitora de alunos , Carga horária: 40, Regime: Integral

Linhas de pesquisa

1. Gestão da produção > Gestão de Riscos

Producão

Produção bibliográfica

Artigos completos publicados em periódicos

1.
PIGNATON, ANA PAULA FERREIRA MARTINS; Oliveira, Marcelo; VERONEZE, GABRIELA; PEREIRA, MARCELO
A Risk Management Model Applicable To The Administration Of The Research, Development And Innovation (RD&I) Processes From Occidental Amazon. European Journal of Business and Management Research. , v.5, p.1 - 9, 2020.

Capítulos de livros publicados

pignaton, Ana Paula; Oliveira, Marcelo; Carneiro, Camilla; Duques, Aglei OHSAS 18001 Certification as Leadership Commitment Factor for Improvement of the Safety Management Performance in a Mining Company In: Advances in Intelligent Systems and Computing.791 ed.: Springer International Publishing, 2019, p. 361-369.

Página gerada pelo sistema Currículo Lattes em 17/10/2021 às 20:21:16.